【裁判字號】    89,親,30
【裁判日期】    890810
【裁判案由】    否認子女
【裁判全文】
臺灣士林地方法院民事判決  八十九年度親字第三十號
    原      告  乙○○
    訴訟代理人  李樂濟律師
    被      告  丙○○      住台北市大同區○○○路三二三號六樓之六
    兼      右
    法定代理人  甲○○      住.
右當事人間否認子女事件，本院判決如左：
    主      文
確認被告丙○○非原告之婚生女。
訴訟費用由被告負擔。
    事      實
甲、原告方面：
  一、聲明：如主文所示。
  二、陳述：
    （一）原告與被告甲○○（原名吳桂珠，八十八年一月二十一日改名）原係夫妻
          關係，因感情不睦，被告甲○○自八十六年一月離家出走後，即未再返回
          夫家即苗栗縣西湖鄉龍洞村五鄰船底窩二十二號，原告因查無被告甲○○
          下落，曾於八十六年八月五日向管區派出所報案協尋行方不明之被告吳淳
          筑，詎料，八十八年十月二十七日，被告甲○○主動委託律師發函通知原
          告前往協商離婚事宜，並私下來電告知原告，謂其離家出走後在台北生下
          一女即被告丙○○，乃係其與訴外人郭傳德婚外情所生，並非原告之女，
          雙方已無希望破鏡重圓，盼原告同意早日結束婚姻關係等語。
    （二）查被告丙○○係八十六年六月二十六日出生，依民法第一千零六十二條回
          溯其受胎期間，雖仍在原告與被告甲○○婚姻關係存續期間，惟當時夫妻
          生活有名無實，被告甲○○根本不可能自原告受胎，故被告甲○○發現自
          己懷孕，且肚皮漸漸隆起，方於八十六年一月間離家出走，以免原告察覺
          伊婚外生子，是以被告甲○○所稱被告丙○○非原告之女，應屬可信。至
          此原告與被告甲○○之婚姻已無挽救之餘地，雙方乃協議離婚，並於八十
          九年三月二十四日辦妥離婚登記。
    （三）按妻之受胎，係在婚姻關係存續中者，推定其所生子女為婚生子女，惟如
          夫妻之一方能證明妻非自夫受胎者，得提起否認之訴，民法第一千零六十
          三條第一項、第二項定有明文。經查原告於八十八年十一月因被告甲○○
          來電，方知被告丙○○出生之事實，爰依法提起否認子女之訴。
乙、被告方面：
  一、聲明：同意原告之請求。
  二、陳述：被告丙○○確非原告之女，而係被告甲○○與訴外人郭傳德之女。
     理      由
一、查原告主張與被告甲○○原係夫妻，感情不睦，夫妻生活有名無實，被告甲○○
    於八十六年六月二十六日所生之女即被告丙○○，並非原告之女，而係被告甲○
    ○與訴外人郭傳德所生之女等情，業經被告甲○○坦承無誤，且經法務部調查局
    以紅血球型檢查法、人類遺傳因子DNA STR 系統型別鑑定法鑑定，被告丙○○與
    訴外人郭傳德有可能（99％以上）存在一等親直系血緣關係，此有該局八十九年
    六月二十六日（89）陸（四）字第八九一三０九０三號鑑定通知書在卷可稽。則
    訴外人郭傳德既係被告丙○○事實上之生父，原告主張被告丙○○非其婚生女，
    應屬真實。
二、按「從子女出生之日回溯第一百八十一日至第三百零二日止為受胎期間」、「妻
    之受胎在婚姻關係存續中者，推定其所生子女為婚生子女」、「前項推定，如夫
    妻之一方能證明妻非自夫受胎者，得提起否認之訴。但應於知悉子女出生之日起
    一年內為之」民法第一千零六十二條第一項、一千零六十三條第一項、第二項定
    有明文。查被告丙○○於八十六年六月二十六日出生，而原告與被告甲○○於八
    十九年三月二十四日離婚，均有戶籍謄本在卷可證，則被告甲○○受胎期間，既
    係在其與原告婚姻關係存續中，則依法自應推定被告丙○○為原告之婚生女，然
    被告丙○○實係訴外人郭傳德之女，並非原告之女，已如前述，準此，原告於八
    十八年十一月知悉被告丙○○出生之日起一年內提起本件訴訟，於法洵屬有據，
    應予准許。
三、據上論結，本件原告之訴為有理由，依民事訴訟法第八十五條第一項前段、第七
    十八條判決如主文。
中      華      民      國    八十九    年     八      月      十       日
                                        臺灣士林地方法院民事第一庭
~B法      官  洪慕芳
右為正本係照原本作成。
如對本判決上訴須於判決送達後廿日內向本院提出上訴狀。
中      華      民      國    八十八    年      八     月    二十四     日
~B法院書記官  周雵蘭


司法院資訊處製作；財團法人民間司法改革基金會備份。
